【裁判字號】    95,交抗,774
【裁判日期】    951214
【裁判案由】    聲明異議
【裁判全文】
臺灣高等法院臺中分院刑事裁定         95年度交抗字第774號
抗  告  人
即受處分人  甲○○
上列抗告人因聲明異議案件，不服臺灣臺中地方法院中華民國95
年10月11日所為裁定 （95年度交聲字第813號）提起抗告，本院
裁定如下:
    主  文
抗告駁回。
    理  由
一、本案經本院審理結果，認第一審裁定認事用法均無不當，應
    予維持，並引用第一審裁定書之理由（如附件）。
二、抗告人甲○○抗告意旨另以 ：本件車禍前約100公尺地點路
    邊之攝影機，當時拍攝騎乘機車前座者係體型瘦高，而後座
    者係較肥胖，且後座乘客之衣著應係穿著黑衣之人，經臺中
    地方法院95年度交易字第 411號案件審理法官向中山醫院調
    閱抗告人送醫當時衣服，確實為黑色之衣服，足證肇事當時
    機車之駕駛人並非抗告人，而係魏孝昌；而且上開攝影機裝
    置地點，距離車禍現場約100公尺 ，從攝影機設置之處至車
    禍現場，不可能更換機車駕駛；又即認抗告人肇事前曾騎機
    車，但肇事時機車已改由魏孝昌駕駛，並附載抗告人，原處
    分以抗告人酒醉騎乘機車並肇事使人受傷之事實，而為裁罰
    依據，亦與事實不符；何況，即認抗告人曾駕駛機車，原處
    分卻吊銷抗告人之小型車普通駕照，亦超過行政法之比例原
    則云云。
三、惟查：
(一)、抗告人於臺灣高等法院臺中分院檢察署再議書中亦承認：「
    聲請人（即抗告人）陳稱，聲請人與被告（即魏孝昌）離開
    薑母鴨店時 ，固由聲請人騎車搭載被告，然於車禍前500尺
    處一加油站加油後，該機車即轉由被告騎乘並附載聲請人」
    等情 ，有臺灣高等法院臺中分院檢察署 95年度上聲議字第
    845號再議書在卷可參 （見原審卷第30頁倒數第4行至第2行
    ），並經原審依職權查閱屬實，故抗告人於當時確有騎乘機
    車之事實，業經檢察官查明屬實。再者，受處分人於原審95
    年9月26日調查時到院亦承認稱 ：「（為何換人騎？）因為
    我有喝酒，後來頭有點暈，才換人騎。」「（你無駕照，為
    何在加油站之前又騎車？）他（即魏孝昌）說他很睏，才由
    我騎車」等語（見原審卷第27頁），顯見受處分人確實有酒
    後駕車及駕駛執照吊扣期間駕車之行為。
(二)、按「汽車駕駛人（含機車 ，參見道路交通安全規則第3條第
    6款） ，駕駛汽車經測試檢定酒精濃度超過規定標準者，處
    新臺幣1萬5千元以上6萬元以下罰鍰 ，並當場移置保管該汽
    車及吊扣其駕駛執照一年；因而肇事致人受傷者，並吊扣其
    駕駛執照二年；致人重傷或死亡者，吊銷其駕駛執照，並不
    得再考領。」道路交通管理處罰條例第35條第1項第1款定有
    明文。申言之，汽機車駕駛人駕駛汽機車經測試檢定酒精濃
    度超過規定標準時，吊扣其駕駛執照為「1年」 ，若有因而
    肇事致人受傷以上情形，始有吊扣駕駛執照「2年以上 」之
    處分。查，抗告人上開酒醉駕車之違規事實，僅裁處吊扣駕
    駛執照「1年」，並未處以吊扣駕駛執照「2年」之處分，有
    交通部公路總局臺中區監理所臺中市監理站95年9月5日裁監
    稽違字第裁61 －ＨＢ0000000 、ＨＢ0000000號裁決書在卷
    （見原審卷第11 、12頁） ，顯然原處分機關雖認抗告人酒
    醉駕車，但並未認定抗告人有「因而肇事致人受傷」，為裁
    罰之事實依據，抗告人此部分之爭執，尚有誤解。
(三)、又按「汽車駕駛人（含機車），因違反本條例及道路交通安
    全規則之規定，受吊銷駕駛執照處分時，吊銷其持有各級車
    類之駕駛執照。」道路交通管理處罰條例第68條有明文規定
    。查 ，抗告人於94年8月24日因違規停車而易處吊照，期間
    自94年12月14日起至95年2月13日止 ，此有臺中監理機關95
    年9月5日提供之違規查詢報表附原審卷足憑，抗告人於94年
    12月20日復有上開違法道路交通管理處罰條例之違規行為，
    原處分機關援引同條例第68條規定，吊銷其小型車普通駕駛
    執照，於法有據，抗告人辯稱違反比例原則云云，委非可取
    。
(四)、綜上所述，抗告人之抗告理由顯不足以推翻原裁定，其抗告
    為無理由，應予駁回。
四、據上論斷，應依道路交通案件處理辦法第26條，刑事訴訟法
    第412條，裁定如主文。
中    華    民    國    95    年    12  月    14      日
            刑事第八庭  審判長法  官  羅  得  村
                              法  官  張  靜  琪
                              法  官  陳  宏  卿
上列正本證明與原本無異。
不得再抗告。
                              書記官  柯  孟  伶
中    華    民    國    95    年    12  月    18      日
                                                      Ａ


司法院資訊處製作；財團法人民間司法改革基金會備份。
